臺灣臺北地方法院民事裁定
111年度抗字第510號
抗  告  人  徐仕賢
相  對  人  蔡宛諭


上列當事人間聲請本票裁定事件，抗告人對於本院司法事務官於
民國111年10月17日所為本院111年度司票字第15666號裁定提起
抗告，本院裁定如下：
    主  文
抗告駁回。
抗告程序費用由抗告人負擔。 
    理  由
一、相對人聲請意旨略以：伊持有抗告人簽發如附表所示之本票
    （下稱系爭本票），付款地、利息未載，並免除作成拒絕證
    書，詎到期後經提示未獲付款，屢經催討未蒙置理，為此提
    出系爭本票，依票據法第123條規定，聲請就本票金額新臺
    幣（下同）600萬元裁定准許強制執行等語。
二、抗告意旨略以：伊所簽發之系爭本票，係因伊曾在相對人對
    第三人陳綺禎提告之訴訟中幫陳綺禎說話，相對人要求伊應
    給付其100萬元；及與相對人約定因公司經營需周轉，而變
    賣伊名下之溫州街房產時，應給付其500萬元，惟相對人不
    得滋擾伊配偶，違者本票作廢無效。然伊與相對人間並無債
    務欠款，僅因感情、道德因素而被迫簽發系爭本票，且相對
    人仍持續騷擾伊配偶，如附表編號2所示之本票應為無效，
    爰依法提起抗告，並請求廢棄原裁定等語。
三、按執票人向本票發票人行使追索權時，得聲請法院裁定後強
    制執行；在票據上簽名者，依票上所載文義負責；票據上之
    簽名，得以蓋章代之，票據法第123條、第5條第1項、第6條
    分別定有明文。又本票執票人依上開規定，聲請法院裁定許
    可對發票人強制執行，係屬非訟事件程序，法院僅就形式上
    審查得否准許強制執行，此項裁定並無確定實體上法律關係
    存否之效力，如發票人就票據債務之存否有爭執時，應由發
    票人提起確認之訴，以資解決（最高法院56年度台抗字第71
    4號、57年度台抗字第76號裁定意旨參照）。
四、經查，相對人依票據法第123條規定聲請裁定許可強制執行
    ，業據其提出與所述相符之系爭本票為證（見本院111年度
    司票字第15666號卷第11頁），而抗告人既於系爭本票上簽
    名及蓋章，揆諸上開規定，自應依票上所載文義負責，原審
    依形式上審查予以准許，並無違誤。至抗告人所稱伊與相對
    人並無債務欠款，因受相對人迫使而簽發系爭本票等語，核
    屬實體上法律關係之爭執，依前揭說明，應由抗告人另行提
    起訴訟以資解決，而非本件非訟程序得以審究。準此，原審
    據此裁定系爭本票准予強制執行，核無不合，抗告意旨指摘
    原裁定不當，求予廢棄，為無理由，應予駁回。
五、據上論結，本件抗告為無理由，依非訟事件法第46條、第21
    條第2項、第24條第1項，民事訴訟法第495條之1第1項、第4
    49條第1項、第95條、第78條，裁定如主文。
中　　華　　民　　國　　111 　年　　12　　月　　15　　日
                  民事第八庭  審判長法  官  蔡世芳
                                    法  官  鄧晴馨
                                    法  官  蕭如儀
以上正本係照原本作成。
本裁定不得抗告。
中　　華　　民　　國　　111 　年　　12　　月　　15　　日
                                    書記官  劉茵綺
附表：
編號 發票日 票面金額（新臺幣） 到期日 提示日 票據號碼 1 111年8月21日 1,000,000元 未記載 111年9月20日 CH0000000 2 111年8月21日 5,000,000元 未記載 111年9月20日 CH0000000